

# Basílides Chomba Angulo

## INGENIERO AGRÓNOMO LICENCIADO EN EDUCACIÓN

## PERFIL PROFESIONAL

Soy un ingeniero con una sólida formación teórica y práctica en formulación de proyectos orientados al campo de la educación, la tecnología y la producción. En los más de 40 años de experiencia docente en educación superior tecnológica y universitaria he obtenido habilidades que puedo utilizar para fortalecer la formación académica de mis estudiantes bajo un enfoque pedagógico basado en el pensamiento crítico y propositivo.

## **CONTACTO**



:basilideschomba@iestp-trujillo.edu.pe



:948231649



:Trujillo -Perú

## **EDUCACIÓN**

- (1982) INGENIERO AGRÓNOMO: Universidad Nacional de Cajamarca
- (2004) Lic. EDUCACIÓN SECUNDARIA esp. Hist, Geog y CCSS: Universidad Privada San Pedro
- (2008) MAGISTER EN EDUCACIÓN mención Educación y Gestión educativa: Universidad César Vallejo
- (2012) DOCTOR EN EDUCACIÓN: Universidad César Vallejo

## **DIPLOMADOS /ESPECIALIZACIÓN**

- Diplomado en Gestión de Recursos Humanos UNT
- Especialización en Gerencia y Calidad Educativa UNMSM
- Diplomado en Administración de Empresas UNMSM
- Especialización en Marketing digital y estrategia online
  UNEEGV

#### **IDIOMAS**

Inglés: AvanzadoItaliano: Intermedio

#### **EXPERIENCIA PROFESIONAL**

- SAIS "TUPAC AMARÚ" Baños del Inca 1981-1982
- COOP AGRARIA DE PRODUCCIÓN "CAPOTE"- Chiclayo 1983
- BANCO AGRARIO DEL PERÚ Iquitos 1984
- MINISTERIO DE AGRICULTURA CHEPEN 1997

#### **EXPERIENCIA DOCENTE**

- IESTP "Trujillo" Trujillo 2002- actualidad
- UNIVERSIDAD CÉSAR VALLEJO Trujillo 2010
- UNIVERSIDAD PRIVADA SAN PEDRO Trujillo 2007- 2009
- IEST "Chocope" Ascope
  1995 1997
- IEST "Paiján" Ascope 1990 -2001
- IEST "Nor Oriental de la Selva" Tarapoto 1985-1989
- Universidad Nacional de San Martín Tarapoto 1989

### **CURSOS DE CAPACITACIÓN**

- Curso -Taller: INTELIGENCIA ARTIFICIAL APLICADA Instituto de Educación Superior Tecnológico "TRUJILLO" 2024
- "Programación Curricular y Evaluación por Competencias"
  IESTP "CEFOP LA LIBERTAD""
  2023
- "Capacitación Pedagógica Presencial para Instituto Tecnológicos, Públicos y Privados.
   Gerencia Regional de Educación La Libertad
  - Gerencia Regional de Educación La Libertad 2022
- "Programa de Fortalecimiento de Capacidades"
  Universidad Cayetano Heredia
  2021